---
title: "Reporte Semestral de inactividad de nodos de computo"
author: Jefatura de Supercomputo - Subdireccion de Bioinformatica Inmegen
date: fecha de reporte "`r format(Sys.time(), "%A %d %B %Y %X ")`"
output: pdf_document
---
```{r, comment = FALSE, echo = FALSE, warning = FALSE, message = FALSE}
# cargar libs
library( "pacman" )

# cargar paquetes
p_load( "vroom",
        "knitr",
        "dplyr",
        "tidyr",
        "scales",
        "lubridate",
        "ggplot2" )

# for debug only
# ifile <- "../logs/nodos_online.log.gz"

# leer la data
actividad_nodos <- vroom( ifile,                  # asegurate de que el invocador pase la asignacion de ifile <- "logs/..." antes de llamar al render
                          col_names = FALSE )

# limpiar la data
limpiada <- actividad_nodos %>% 
  rename( timestamp = 1,
          nodo = 2,
          ip = 3,
          status = 4 ) %>% 
  separate( col =  timestamp,
            into = c( "dia", "fecha", "hora" ),
            sep = "_" ) %>% 
  mutate( fecha2 = dmy(fecha),
          hora2 = hm(hora),
          fechahora = fecha2 + hora2 )

# definir el intervalo
meses <- 6

# mindate <- min( base$date )
mindate <- max( limpiada$fecha2, na.rm = TRUE ) - months( meses ) # usar para mostrar siempre los ultimos seis meses
maxdate <- max( limpiada$fecha2, na.rm = TRUE )

# crear fecha humanas
minfecha <- format( mindate,
                    "%A %d %B %Y")

maxfecha <- format( maxdate,
                    "%A %d %B %Y")

# definimos un dataset para el periodo de 6 meses
periodo <- limpiada %>% 
  filter( fecha2 > mindate )

```
## Periodo reportado: del `r minfecha` al `r maxfecha`

# Introduccion.
Para poder discutir y mejorar el funcionamiento de los servicios de **computo cientifico provistos por el Cluster Inmegen**, este documento describe el comportamiento de los Nodos de Computo, en cuanto al tiempo que pasaron en linea o fuera de servicio(es decir, no se pudo hacer conexion a ellos por ssh).

### A continuacion se muestra la linea de tiempo con el estado de actividad de los nodos en cluster Inmegen, durante el periodo senalado al inicio de este reporte.

En color rojo se resaltan los momentos en que ocurrio una desconexion de nodo de computo. Cabe senalar que esto se puede deber a ventanas programadas de mantenimiento, o a errores de funcionamiento. De cualquier forma es un indicador de la disponibilidad del servicio prestado por Cluster Inmegen.  

```{r, comment = FALSE, echo = FALSE, warning = FALSE, message = FALSE}

ggplot( data = periodo,
        mapping = aes( x = fechahora,
                       y = status,
                       color = status ) ) +
  geom_step( mapping = aes( group = nodo ) ) +
  geom_point( data = filter( periodo, status == "FALLA_NO_da_ping" ),
              size = 0.5, shape = 4 ) +
  scale_x_datetime( 
    limits = c( min( periodo$fechahora ) , max( periodo$fechahora ) ),
                    breaks = seq( from = min( periodo$fechahora ),
                                  to = max( periodo$fechahora ),
                                  by = "week" ),
                    date_labels = "%d %b %Y" ) +
  scale_y_discrete( limits = c( "FALLA_NO_da_ping", "En_Linea" ),
                    labels = c( "Offline", "Online" ) ) +
  scale_color_manual( values = c( "En_Linea" = "skyblue", "FALLA_NO_da_ping" = "tomato" ) ) +
  labs( title = "Registro de actividad en nodos Cluster Inmegen" ) +
  facet_wrap( ~ nodo ) +
  theme_light( base_size = 13 ) +
  theme( strip.background = element_rect( colour = "black", fill = "white" ),
         strip.text = element_text( face = "bold", color = "black" ),
         legend.position = "none",
         panel.grid.major.y = element_blank( ),
         axis.text.x = element_text( angle = 90, hjust = 0.5, vjust = 0.5 ),
         axis.title.x = element_blank( ) )

```

# Tiempo Online  

A continuacion se muestra el resumen de tiempo en que cad nodo estuvo en linea durante el periodo evaluado.

```{r, comment = FALSE, echo = FALSE, warning = FALSE, message = FALSE}
periodo %>% 
  select( nodo, status ) %>% 
  group_by( nodo, status ) %>% 
  summarise( ticks = n( ) ) %>% 
  mutate( freq = ticks / sum( ticks ),
          status = factor( x = status, levels = c( "FALLA_NO_da_ping", "En_Linea" ) ) ) %>% 
  ungroup( ) %>% 
  ggplot( data = .,
          mapping = aes( x = nodo,
                         y = freq,
                         fill = status ) ) +
  geom_col( color = "black" ) +
  scale_y_continuous( limits = c( 0, 1 ),
                      expand = c( 0, 0 ),
                      labels = percent ) +
  scale_fill_manual( values = c( "En_Linea" = "skyblue", "FALLA_NO_da_ping" = "tomato" ),
                     limits = c( "FALLA_NO_da_ping", "En_Linea" ),
                     labels = c( "OFFline", "ONline" ) ) +
  labs( title = "Disponibilidad de nodos de computo",
        subtitle = paste( "Periodo", minfecha, "al", maxfecha ),
        x = "Nodo",
        y = "Tiempo" ) +
  theme_classic( base_size = 15 ) +
  theme( plot.subtitle = element_text( size = 10 ) )

```

# Reporte de incidencias de offline
```{r, comment = FALSE, echo = FALSE, warning = FALSE, message = FALSE}

# imprimimos tabla
periodo %>%
  filter( status == "FALLA_NO_da_ping" ) %>% 
  arrange( fechahora ) %>% 
  select( -fecha2, -hora2, -fechahora ) %>% 
  kable( x = . )

```

### Fin del reporte: `r format(Sys.time(), "%A %d %B %Y")`
