---
title: "Reporte Semestral de uso inadecuado de nodos de computo"
author: Jefatura de Supercomputo - Subdireccion de Bioinformatica Inmegen
date: fecha de reporte "`r format(Sys.time(), "%A %d %B %Y %X ")`"
output: pdf_document
---
```{r, comment = FALSE, echo = FALSE, warning = FALSE, message = FALSE}
# cargar libs
library( "pacman" )

# cargar paquetes
p_load( "vroom",
        "knitr",
        "purrr",
        "dplyr",
        "tidyr",
        "stringr",
        "lubridate",
        "ggplot2" )

# encontrar todos los logs.gz
allfiles <- list.files( path = localdir,
                       pattern = "monitor-cluster-log.tsv.gz",
                       recursive = TRUE,
                       full.names = TRUE  )

# crear una funcion para agregar fecha y tiempo
read_data.f <- function( the_file ){
  
  name_parts <- basename( the_file ) %>% strsplit( split = "_" ) %>% unlist( )
  
  thedate <- name_parts[1]
  thetime <- name_parts[2] %>% str_replace( string = ., pattern = "-", replacement = ":" )
  
  # read the file
  vroom( file = the_file ) %>% 
    mutate( fecha = ymd( thedate ),
            hora = hm( thetime ) )
  
}

# read the data
all_logs <- allfiles %>% 
  map_df( ~ read_data.f( . ) )

# limpiar la data
procesos_por_usuario <- all_logs %>% 
  filter( test == "number_processes" ) %>% 
  mutate( value = as.numeric( value ) )

# definir el intervalo
meses <- 6

# mindate <- min( base$date )
mindate <- max( procesos_por_usuario$fecha, na.rm = TRUE ) - months( meses ) # usar para mostrar siempre los ultimos seis meses

maxdate <- max( procesos_por_usuario$fecha, na.rm = TRUE )

# crear fecha humanas
minfecha <- format( mindate,
                    "%A %d %B %Y")
maxfecha <- format( maxdate,
                    "%A %d %B %Y")

# definir limite de procesos
maximo_procesos <- 50

# definimos un dataset para el periodo de 6 meses
periodo <- procesos_por_usuario %>% 
  filter( fecha > mindate )

```

## Periodo reportado: del `r minfecha` al `r maxfecha`

# Introduccion.
Para poder discutir y mejorar el funcionamiento de los servicios de **computo cientifico provistos por el Cluster Inmegen**, este documento describe el comportamiento de los usuarios, en cuanto al numero de procesos ejecutados directamente en los nodos de computo (sin sistema de encolador).

## El numero maximo de procesos ejecutados directamente es de: `r maximo_procesos`  (definido por la jefatura de supercomputo).
Los procesos no deberian aparecer ejecutados directo por el usuario, sino por el encolador. (Esto debe validarse de acuerdo al sistema encolador; en algunos casos puede ser explicable que el numero de procesos incremente).  

El nodo Central (login, o master) no debe de mostrar incrementos en el numero de procesos por usuario, dado que no forma parte de la estructura de nodos que ejecutan las tareas.

### A continuacion se muestra el uso de los nodos de computo, tomando en cuenta a todos los usuarios activos de Cluster Inmegen, durante el periodo senalado al inicio de este reporte.

En color rojo se resaltan los momentos en que ocurrio un uso inadecuado de los nodos de computo, de acuerdo al numero de procesos ejecutados directamente en ellos.

```{r, comment = FALSE, echo = FALSE, warning = FALSE, message = FALSE}
# calculamos el promedio por dia, por nodo, por usuario
promedios <- periodo %>% 
  select( -hora, -test ) %>% 
  group_by( subsystem, registered_name,
            user, hostname, fecha ) %>% 
  summarise( promedio_procesos = mean( value ) ) %>% 
  ungroup( )

# encontramos los datos que se salen del limite permitido
enfalta <- filter( promedios, promedio_procesos > maximo_procesos )

# creamos el plot sobre uso de procesos
ggplot( data = promedios,
        mapping = aes( x = fecha,
                       y = promedio_procesos,
                       group = user ) ) +
  geom_line( color = "gray60", size = 0.2 ) +
  geom_point( data = enfalta,
             color = "tomato", size = 0.5 ) +
  geom_hline( yintercept = maximo_procesos,
              color = "tomato",
              lty = "dashed", alpha = 0.5 ) +
  # scale_y_continuous( limits = c( 0, floor( max( periodo$value ) ) ) ) +
  scale_x_date( limits = c( mindate, maxdate ),
                breaks = seq( from = mindate,
                              to = maxdate,
                              by = "month" ),
                date_labels = "%b %Y" ) +
  labs( x = "fecha",
        y = "# procesos al dia\n(promedio)" ) +
  theme_light( ) +
  theme( strip.background = element_rect( fill = "white", color = "black" ),
         strip.text = element_text( color = "black" ),
         panel.grid.minor.y = element_blank( ),
         axis.text.x = element_text( angle = 90, hjust = 0.5, vjust = 0.5 ) ) +
  facet_wrap( ~ subsystem + registered_name + hostname )

```

# Reporte de incidencias de exceso de procesos ejecutados directamente en nodos
```{r, comment = FALSE, echo = FALSE, warning = FALSE, message = FALSE}
# imprimimos tabla
enfalta %>% 
  arrange( subsystem, fecha, -promedio_procesos ) %>% 
  select( subsystem, registered_name, hostname, fecha, user, promedio_procesos ) %>% 
  kable( x = . )

```

### Fin del reporte: `r format(Sys.time(), "%A %d %B %Y")`